臺灣桃園地方法院民事簡易判決
111年度桃原簡字第36號
原      告  楊雅璇  

被      告  林瑋婷  

上列當事人間請求損害賠償事件，原告提起刑事附帶民事訴訟，
經本院刑事庭移送前來（110年度桃原簡附民字第19號），本院
於民國111年6月15日言詞辯論終結，判決如下：
    主    文
一、被告應給付原告新臺幣13,600元，及自民國一一○年十一月
    二十六日起至清償日止，按週年利率百分之五計算之利息。
二、原告其餘之訴駁回。
三、訴訟費用由被告負擔百分之七，餘由原告負擔。
四、本判決第一項得假執行。
    事實及理由
一、原告主張：兩造前因網路訊息之內容而發生爭執，被告於民
    國110年8月3日20時45分許，與訴外人温至浩至原告位於桃
    園市桃園區龍安街之住處（詳細地址詳卷），而欲要求原告
    對於訊息內容致歉，然兩造因故又發生口角爭執，被告竟徒
    手毆打原告，致原告受有左側臉部擦挫傷、頸部挫傷、右側
    性手肘挫傷之傷害，且支出醫療費用新臺幣（下同）1,920
    元、醫療用品280元、交通費900元及受有不能工作損失500
    元暨精神慰撫金196,400元之損害，上述金額合計為200,000
    元，爰依民法侵權行為之法律關係提起本件訴訟，請求損害
    賠償等語，並聲明：被告應給付原告200,000元，及自起訴
    狀繕本送達翌日起至清償日止，按週年利率5 ％計算之利息
    。
二、被告則以：被告確有於上開時、地，與原告發生肢體衝突而
    致原告受傷，對於原告主張之醫療費用1,920元、醫療用品2
    80元、交通費900元及不能工作損失500元部份均不爭執，但
    原告主張之精神慰撫金數額過高等語，資為抗辯。並聲明：
    原告之訴駁回。
三、本院得心證之理由：
　㈠按因故意或過失，不法侵害他人之權利者，負損害賠償責任
    ，民法第184條第1 項前段定有明文。經查，被告因上開故
    意傷害之犯行，經臺灣桃園地方檢察署檢察官以110年度偵
    字第34198號聲請簡易判決處刑，並由本院刑事庭以110年度
    桃原簡字第176號刑事簡易判決處被告有期徒刑2月在案，復
    經本院依職權調取該案刑事卷宗核閱屬實，且被告對此亦不
    爭執（見本院桃原簡字卷第32頁），是本院綜合本件調查證
    據之結果及全辯論意旨，堪信原告之主張為真實。
　㈡損害賠償數額：
　⒈醫療費用1,920元、醫療用品280元、交通費900元及不能工作
    損失500元部份：
　　按損害賠償，除法律另有規定或契約另有訂定外，應以填補
    債權人所受損害及所失利益為限，民法第216條第1項定有明
    文。又不法侵害他人之身體或健康者，對於被害人因此喪失
    或減少勞動能力或增加生活上之需要時，應負損害賠償責任
    ，民法第193條第1項定有明文。經查，原告主張其因被告上
    開之故意傷害行為，支出醫療費用1,920元、醫療用品280元
    、交通費900元及受有不能工作損失500元之損害等語，有
　　衛生福利部桃園醫院診斷證明書、醫療費用收據、發票、穩
    路輪胎有限公司請假證明書、薪資證明書、110年8月份職工
    薪資表、大都會車隊車資計算資料等（見偵字卷第29至31頁
    ，本院附民字卷第7至11之1頁，桃原簡字卷第15至20頁）在
    卷可稽，並為被告所不爭執（見本院桃原簡字卷第32頁），
    經核係其因被告上揭傷害行為而有支出之必要，則原告此部
    分對被告之請求，當足採取。
　⒉精神慰撫金部分：
　　按不法侵害他人之身體、健康、名譽、自由、信用、隱私、
    貞操，或不法侵害其他人格法益而情節重大者，被害人雖非
    財產上之損害，亦得請求賠償相當之金額，亦為民法第195 
    條第1 項前段明定。又慰撫金之多寡，應斟酌雙方之身份、
    地位、資力與加害程度，及其他各種情形核定相當之數額，
    該金額是否相當，自應依實際加害情形與被害人所受之痛苦
    及雙方之身份、地位、經濟狀況等關係決定之（最高法院51
    年度台上字第223號判例意旨參照）。經查，被告因上開故
    意傷害行為致原告受有左側臉部擦挫傷、頸部挫傷、右側性
    手肘挫傷之傷勢，則原告受有身體及精神痛苦，堪可認定，
    是原告依上開規定請求被告賠償慰撫金，自屬有據。本院審
    酌兩造之學歷、工作狀況及本案發生爭執之前因後果（見偵
    字卷第7至9頁、第17至19頁、第25至26頁、第33至35頁，本
    院桃原簡字卷第32頁背面，個資卷），復參酌兩造之身分、
    地位、經濟狀況（見本院桃原簡字卷第32頁背面，個資卷）
    及原告所受傷害之程度（見偵字卷第36頁）等一切情狀，認
    原告請求被告賠償精神慰撫金以10,000元為適當，應予准許
    。逾此部分之請求，應予駁回。
　㈢從而，原告得向被告請求給付13,600元（計算式：1,920＋280
    ＋900＋500＋10,000＝13,600）。
四、末按給付無確定期限者，債務人於債權人得請求給付時，經
    其催告而未為給付，自受催告時起，負遲延責任。其經債權
    人起訴而送達訴狀，或依督促程序送達支付命令，或為其他
    相類之行為者，與催告有同一之效力；又遲延之債務，以支
    付金錢為標的者，債權人得請求依法定利率計算之遲延利息
    ，而應付利息之債務，其利率未經約定，亦無法律可據者，
    週年利率為5 ％，民法第229 條第2 項、第233 條第1 項前
    段及第203 條分別定有明文。查，本件原告請求被告給付13
    ,600元部分，係以支付金錢為標的，且無確定期限，又未約
    定利息，則被告應自受催告時起，負遲延責任，則原告就上
    述得請求之金額，併請求自起訴狀繕本送達被告之翌日即11
    0年11月26日（見本院附民字卷第15頁）起至清償日止，按
    年息5 ％計算之利息，同屬有據。
五、綜上所述，原告依民法侵權行為之法律關係，請求被告給付
    13,600元，及自110年11月26日起至清償日止，按週年利率5
     ％計算之利息，為有理由，應予准許。逾此範圍之請求，則
    屬無據，應予駁回。
六、本件原告勝訴部分，係就民事訴訟法第427 條適用簡易訴訟
    程序所為被告敗訴之判決，依同法第389 條第1 項第3 款之
    規定，應依職權宣告假執行。
七、本件事證已臻明確，兩造其餘主張、陳述及所提之證據，經
    審酌判決結果並無影響，爰不逐一論述，附此敘明。
八、訴訟費用負擔之依據：民事訴訟法第79條。　
中　　華　　民　　國　　111 　年　　7 　　月　　1 　　日
                  桃園簡易庭  法  官  顏嘉漢
以上為正本係照原本作成。
如不服本判決，應於送達後20日內，向本院提出上訴狀並表明上
訴理由，如於本判決宣示後送達前提起上訴者，應於判決送達後
20日內補提上訴理由書（須附繕本）。
如委任律師提起上訴者，應一併繳納上訴審裁判費。   
中　　華　　民　　國　　111 　年　　7 　　月　　1 　　日
                              書記官  楊上毅